臺灣高等法院高雄分院刑事判決　　　　　　　　　　　九十一年度上易字第三六號
　　上　訴　人
　　即　被　告　乙○○
　　選任辯護人　蔡建賢律師
右上訴人因傷害案件，不服臺灣高雄地方法院九十年度易字第三三八０號中華民國九
十年十一月二十日第一審判決（起訴案號：臺灣高雄地方法院檢察署九十年度偵字第
八八一０號、第一００九一號），提起上訴，本院判決如左：
      主  文
上訴駁回。
      事  實
一、乙○○與甲○○分別住居在高雄市○○區○○路五五八號、五五四號，為鄰居關
    係，自民國八十九年間起，即因同業競爭及商店前設置路障、停車等事起爭執，
    而互生怨隙。殆於九十年三月三十一日晚間，因乙○○認前開建工路五五八號、
    五五六號間（靠近五五六號）之下水道涵孔，會造成車輛進入紅磚人行道之阻礙
    ，乃在該處設置警示錐、輪胎，致引起甲○○不悅，甲○○乃於同日二十二時十
    五分許，至前開建工路五五八號找乙○○理論，二人即在門口發生言語爭執，繼
    而各基於傷害之故意，甲○○（業經原審判處罪刑確定）徒手毆打乙○○，乙○
    ○不甘示弱，亦以手阻擋反擊，並衝撞甲○○，致甲○○跌倒在地，因此受有右
    尺骨端骨折等傷害，
二、案經甲○○訴由臺灣高雄地方法院檢察署檢察官偵查起訴。
      理  由
一、訊據被告乙○○矢口否認有傷害犯行，辯稱：本案事故係告訴人約同其子侯明傑
    侵入被告之店面，並毆打被告，被告為防衛而出手抵擋時，告訴人自己重心不穩
    而跌坐在地，惟告訴人當時並無骨折現象，且又繼續毆打攻擊被告，從告訴人出
    手之力道及連續攻擊之情況，顯示其手並無骨折，故告訴人縱使真因跌倒受傷，
    亦非肇始於被告故意傷害行為，被告出手抵擋，為正當防衛云云，並提出錄影帶
    照片為證。
二、惟查，右揭因乙○○衝撞行為，致甲○○跌倒受有骨折傷害之事實，業據甲○○
    指述綦詳，並提出博正醫院診斷證明書一紙為證，且經原審調閱甲○○博正醫院
    病歷資料，甲○○於九十年四月一日（即案發翌日）就診時，亦向看診醫師劉宗
    仁主訴：「九十年三月三十一日晚上在家門口跌倒」，此有卷附博正醫院及九十
    年九月二十八日函及甲○○病歷資料可稽，顯與甲○○指述情節相符。又證人劉
    宗仁醫師於九十年十一月九日原審審理時亦到庭證稱：「甲○○受的傷是關節內
    骨折沒有錯，這有可能是跌倒手撐下去造成的，如被衝撞跌倒也可能造成這種傷
    害。如果甲○○是因遭衝撞跌倒受傷，其他部位不一定會有傷痕」等語明確。再
    者，被告雖提出錄影帶照片為憑，依該錄影帶照片所示，被告於十點十九分五秒
    與告訴人相互拉扯，十九分七秒、八秒均顯示被告衝推告訴人、十九分九秒時，
    告訴人為被告衝推倒地，亦與告訴人指訴情節相符，雖告訴人起身後於十九分十
    三秒復作勢毆打被告，惟尺骨關節係位於手掌位置，而揮拳動作則係肩胛及手腕
    之關節，告訴人尺骨骨折，非不能再作勢為揮拳之動作，被告辯稱係正當防衛，
    及以告訴人起身後，繼續揮拳而辯稱告訴人指訴不可採云云，要無足採。綜上所
    述，本件事證已明，被告犯行應堪認定。
三、核被告所為，係犯刑法第二百七十七條第一項傷害罪。原審以被告罪證明確，適
    用刑法第二百七十七條第一項、第四十一條第一項，罰金罰鍰提高標準條例第一
    條前段、第二條，審酌被告與告訴人不知敦親睦鄰，為設置路障、停車等細故，
    互毆造成對方傷害，惟尚無前科紀錄，此有台灣高等法院被告全國前案紀錄表、
    台灣高雄地方法院檢察署刑案資料查註紀錄表附卷可憑，及告訴人所受之傷勢等
    情狀量處被告拘役伍拾日，並諭知易科罰金之折算標準，經核認事用法均無不當
    ，量刑亦稱允當。被告上訴意旨，否認犯罪，及原審量處被告之刑較告訴人為重
    云云，指摘原判決不當，為無理由，應予駁回。
據上論結，應依刑事訴訟法第三百六十八條，判決如主文。
本案經檢察官陳新慶到庭執行職務。
中    華    民    國     九十一     年       一       月      三十一    日
                              臺灣高等法院高雄分院刑事第五庭
                                  審判長法官  吳水木
                                        法官  洪慶鐘
                                        法官  趙文淵
右正本證明與原本無異。
不得上訴。
                                      書記官  唐奇燕
中    華    民    國     九十一     年       二       月        六      日
附錄本判決論罪之法條全文
刑法第二百七十七條條第一項
傷害人之身體或健康者，處三年以下有期徒刑、拘役或一千元以下罰金。
                                                                        Ｋ
